【裁判字號】    99,易,387
【裁判日期】    991022
【裁判案由】    竊盜等
【裁判全文】
臺灣基隆地方法院刑事判決        99年度易字第387號
公  訴  人  臺灣基隆地方法院檢察署檢察官
被      告  乙○○
上列被告因竊盜案件，經檢察官提起公訴（99年度偵字第3712號
），被告於準備程序進行中，就被訴事實為有罪之陳述，本院於
聽取當事人意見後，裁定進行簡式審判程序，判決如下：
    主  文
乙○○共同攜帶兇器竊盜，累犯，處有期徒刑柒月；又共同攜帶
兇器竊盜，累犯，處有期徒刑柒月。應執行有期徒刑壹年。
    事  實
一、乙○○前曾犯有竊盜、妨害兵役、麻醉藥品管理條例、肅清
    煙毒條例、毒品危害防制條例、贓物等前科，其因犯竊盜案
    件，經本院於民國96年10月24日以96年度基簡字第1187號判
    決判處有期徒刑4 月，於96年12月3 日確定在案（以下稱甲
    案）；又因犯竊盜案件，經本院於96年12月12日以96年度易
    字第786 號判決判處有期徒刑5 月，於97年1 月7 日確定在
    案（以下稱乙案）；又因違反毒品危害防制條例案件，經本
    院於96年12月31日以96年度訴字第1198號判決判處有期徒刑
    7 月、7 月、7 月、7 月、3 月、3 月，應執行有期徒刑1
    年2 月，於97年1 月28日確定在案（以下稱丙案）；復因違
    反毒品危害防制條例案件，經本院於97年3 月31日以97年度
    訴字第406 號判決判處有期徒刑7 月，於97年5 月5 日確定
    在案（以下稱丁案）。嗣經本院以97年度聲字第512 號裁定
    就前開甲、乙、丙、丁4 案合併定執行刑為有期徒刑2 年3
    月，刑期自96年12月21日起算，於98年12月7 日執行完畢，
    翌日出監。
二、詎乙○○仍不知悔改，與真實姓名、年籍不詳、綽號「阿華
    」之成年男子共同基於意圖為自己不法所有之犯意聯絡，於
    99年6 月7 日凌晨4 時30分許，由「阿華」騎乘乙○○於99
    年6 月2 日所竊得之車牌號碼AF2-393 號重型機車（乙○○
    所涉竊盜罪業經本院以99年度基簡字第919 號判決確定在案
    ）搭載乙○○，至基隆市信義區○○○路2-8 號前，由「阿
    華」把風，乙○○則持該機車置物箱內放置之所有人不詳、
    客觀上足以對人之生命、身體及安全構成威脅而足為兇器之
    螺絲起子1 支（未扣案），將丁○○所有、停放路旁之車牌
    號碼739-MP號營業用小客車之右後三角玻璃窗擊破後，打開
    車門進入車內搜尋財物，共同竊得上開車內之高速公路回數
    票14張、零錢新臺幣（下同）7 元；嗣「阿華」復騎乘前開
    重型機車搭載乙○○於99年6 月7 日凌晨4 時35分許，至基
    隆市○○街18號前時，其2 人復又共同基於意圖為自己不法
    所有之犯意聯絡，由「阿華」把風，乙○○持上開足為兇器
    之螺絲起子1 支，將丙○○所有、停放路旁之車牌號碼506-
    LY號營業用小客車之右後三角玻璃窗擊破後，打開車門進入
    車內搜尋財物，共同竊得上開車內之零錢1 千餘元，乙○○
    與「阿華」嗣將前開所竊得之回數票與不知情之某計程車駕
    駛兌換現金後，與所竊得之現金一同花用殆盡。嗣經丁○○
    、丙○○報警處理，經警調閱路口監視器後循線查獲上情。
三、案經丁○○、丙○○訴由基隆市警察局第二分局報告臺灣基
    隆地方法院檢察署檢察官偵查起訴。
    理  由
一、本件被告所犯者非為死刑、無期徒刑、最輕本刑為3 年以上
    有期徒刑之罪或高等法院管轄第一審案件，其於準備程序進
    行中，先就被訴事實為有罪之陳述，經告知其簡式審判程序
    之旨，並聽取公訴人及被告之意見後，本院依刑事訴訟法第
    273 條之1 第1 項之規定裁定進行簡式審判程序，且依同法
    第273 條之2 規定，簡式審判程序之證據調查，不受第159
    條第1 項、第161 條之2 、第161 條之3 、第163 條之1 及
    第164 條至第170 條規定之限制，合先敘明。
二、上開事實，業據被告乙○○於警詢、偵查及本院審理時均坦
    承不諱，復經告訴人丁○○、丙○○於警詢時指述明確，並
    有監視器翻拍照片7 幀、前開營業用小客車玻璃毀損情形之
    照片4 幀在卷可參（見偵查卷第17頁至20頁），足認被告上
    開任意性自白應為事實，堪以採信。本件事證已臻明確，被
    告犯行洵堪認定，應予依法論科。
三、按刑法第321 條第1 項第3 款之攜帶兇器竊盜罪，係以行為
    人攜帶兇器為其加重要件，此所謂兇器，其種類並無限制，
    凡客觀上足以對人之生命、身體安全構成威脅，具有危險性
    之兇器均屬之，且祇須行竊時攜帶此種具危險性之兇器為已
    足，不以攜帶之初有行兇之意圖為必要（最高法院79年臺上
    字第5253號判例意旨參照）。本案被告持以為上開犯行之螺
    絲起子，雖未扣案，然被告既持該螺絲起子將前開營業用小
    客車之玻璃窗擊破，顯見其自具有相當程度之破壞力，在客
    觀上自足以對人之生命、身體、安全構成威脅，而屬具有危
    險性之兇器。是核被告所為，係犯刑法第321 條第1 項第3
    款之攜帶兇器竊盜罪及同法第354 條之毀損器物罪。被告與
    真實姓名、年籍不詳、綽號「阿華」之成年男子間有犯意聯
    絡與行為分擔，應論以共同正犯。被告等損壞告訴人丁○○
    、丙○○所有營業用小客車右後三角玻璃窗之目的係在竊取
    車內財物，與其加重竊盜行為係基於同一犯罪決意，且其上
    開毀損行為，係屬其加重竊盜行為之一部分，是其係以一行
    為同時觸犯損壞器物罪及攜帶兇器竊盜罪，為想像競合犯，
    應依刑法第55條之規定，從較重之攜帶兇器竊盜罪論處，公
    訴意旨認應分論併罰，尚有未合。被告所犯2 次攜帶兇器竊
    盜犯行，犯意各別，行為互殊，應予分論併罰。查被告有如
    事實欄一所載之犯罪科刑及執行情形，有臺灣高等法院被告
    前案紀錄表在卷可按，其於受有期徒刑之執行完畢後，5 年
    內故意再犯本件有期徒刑以上之罪，為累犯，均應依刑法第
    47條第1 項之規定加重其刑。爰審酌被告正值青壯，不思循
    正途獲取報酬，卻持對人之生命、身體、安全具有危險性之
    螺絲起子損壞他人汽車車窗而竊取他人車內財物，所為殊不
    足取，惟念其犯後坦認犯行，兼衡其素行、智識程度等一切
    情狀，各量處如主文所示之刑，並合併定其應執行之刑，以
    資懲儆。
據上論斷，應依刑事訴訟法第284 條之1 、第273 條之1 第1 項
、第299 條第1 項前段，刑法第28條、第321 條第1 項第3 款、
第354 條、第55條、第47條第1 項、第51條第5 款，判決如主文
。
本案經檢察官甲○○到庭執行職務。
中    華    民    國    99    年    10    月    22    日
                  刑事第五庭法  官    蔡和憲
以上正本證明與原本無異。
如不服本判決應於收受送達後10日內向本院提出上訴書狀，並應
敘述具體理由；其未敘述上訴理由者，應於上訴期間屆滿後20日
內向本院補提理由書(均須按他造當事人之人數附繕本)「切勿逕
送上級法院」。
中    華    民    國    99    年    10    月    22    日
                             書記官   翁其良
論罪法條：
中華民國刑法第321條
（加重竊盜罪）
犯竊盜罪而有左列情形之一者，處 6 月以上、 5 年以下有期徒
刑：
一、於夜間侵入住宅或有人居住之建築物、船艦或隱匿其內而犯
    之者。
二、毀越門扇、牆垣或其他安全設備而犯之者。
三、攜帶兇器而犯之者。
四、結夥三人以上而犯之者。
五、乘火災、水災或其他災害之際而犯之者。
六、在車站或埠頭而犯之者。
前項之未遂犯罰之。

司法院資訊處製作；財團法人民間司法改革基金會備份。
